【裁判字號】    97,訴,3226
【裁判日期】    970805
【裁判案由】    毒品危害防制條例
【裁判全文】
臺灣板橋地方法院刑事判決              97年度訴字第3226號
公  訴  人  臺灣板橋地方法院檢察署檢察官
被      告  甲○○
      （原名吳俊保）
                （另案於臺灣臺北監獄臺北分監執行中）
上列被告因毒品案件，經檢察官提起公訴（97年度毒偵字第5258
號），本院以簡式審判程序審理，判決如下：
    主  文
甲○○施用第一級毒品，累犯，處有期徒刑捌月。
扣案之注射針筒壹支沒收之。
    事實及理由
一、本件係依刑事訴訟法第273 條之1 第1 項規定，以簡式審判
    程序審理，合先敘明。
二、本件除被告甲○○施用毒品時間、地點，應補充記載為：在
    97年6 月9 日某時許，在其臺北縣板橋市○○路88號3 樓之
    原居住處所，以注射之方式施用第1 級毒品海洛因1 次（原
    起訴書記載為：97年6 月10日經警採尿時起回溯前26小時內
    之某時，在不詳地點，施用第1 級毒品海洛因1 次）暨證據
    部分加列：被告於本院之自白（見97年7 月30日準備程序筆
    錄、審理筆錄）外，其餘之犯罪事實、證據，均引用如附件
    起訴書之記載。
三、核被告甲○○所為，係犯毒品危害防制條例第10條第1 項之
    罪，被告施用毒品前持有該毒品之行為，為施用之高度行為
    所吸收，不另論罪。被告有如起訴書所述前案，並經執行完
    畢，有本院97年7 月30日查析之臺灣高等法院被告前案紀錄
    表在卷可稽，是其於有期徒刑執行完畢後之5 年以內，再故
    意犯本件有期徒刑以上之本罪，為累犯，應依法加重其刑；
    爰審酌被告素行、動機、目的、施用毒品所生危害，以及犯
    罪後坦承犯行之態度，暨衡量施用毒品犯行刑罰裁量基礎衡
    平原則，以及犯罪後坦承犯行之態度等一切情狀，酌情量處
    如主文所示之刑。扣案之注射針筒1 支，為被告所有，供犯
    罪所用之物件，應依刑法第38條第1 項第2 款規定宣告沒收
    之。
據上論斷，應依刑事訴訟法第273 條之1 第1 項、第299 條第1
項前段、第310 條之2 、第454 條第2 項，毒品危害防制條例第
10條第1 項，刑法第11條前段、第47條第1 項、第38條第1 項第
2 款，判決如主文。
本案經檢察官吳文正到庭執行職務。
中    華    民    國    97    年    8     月    5     日
                        刑事第5 庭法  官  黎錦福
上列正本證明與原本無異。
如不服本判決，應於判決送達後10日內敘明上訴理由，向本院提
出上訴狀（應附繕本），上訴於臺灣高等法院。
                                  書記官  蔡麗春
中    華    民    國    97    年    8     月    5     日
附錄本案論罪科刑法條全文：
毒品危害防制條例第10條
施用第一級毒品者，處6 月以上5 年以下有期徒刑。
施用第二級毒品者，處3 年以下有期徒刑。
.........................................................
附件：
臺灣板橋地方法院檢察署檢察官起訴書
                                    97年度毒偵字第5258號
    被      告  甲○○  男  31歲（民國○○年○月○○日生）
                        住臺北縣樹林市○○街3之1號
                        居臺北縣板橋市○○路88號3樓
                        （另案於臺灣臺北分監執行中）
                        國民身分證統一編號：Ｚ000000000號
上列被告因違反毒品危害防制條例案件，已經偵查終結，認應該
提起公訴，茲將犯罪事實及證據並所犯法條分敘如下：
        犯罪事實
一、甲○○（原名吳俊保）前因施用毒品案件，經依臺灣板橋地
    方法院91年度毒聲字第3457號裁定送觀察、勒戒後，認有繼
    續施用毒品之傾向，復經同法院以91年度毒聲字第3767號裁
    定令入戒治處所施以強制戒治，嗣經同法院以92年度毒聲字
    第2206號裁定停止戒治，於民國92年7 月30日出所，所餘戒
    治期間交付保護管束，於92年11月13日保護管束期滿未經撤
    銷停止戒治，視為強制戒治執行完畢，嗣經本署檢察官於93
    年1 月19日以93年度戒毒偵字第23號為不起訴處分確定。復
    因偽造文書案件，經同法院以95年度簡字第836 號判處有期
    徒刑3 月確定，於95年9 月8 日易科罰金執行完畢。詎甲○
    ○仍未戒除毒癮，猶於上開強制戒治執行完畢釋放後5 年內
    ，復基於施用第1 級毒品海洛因之犯意，於97年6 月10日接
    受採尿時起回溯前26小時內某時，在不詳地點，施用第1 級
    毒品海洛因1 次，為警於同日18時30分許，在其位於臺北縣
    板橋市○○路88號3 樓之住處查獲，並扣得注射針筒1 支。
    經警採尿送驗結果呈鴉片類陽性反應。
二、案經臺北縣政府警察局土城分局報告偵辦。
        證據並所犯法條
一、證據清單
   ┌──┬───────────┬─────────┐
   │編號│  證 據 名 稱         │  待  證  事  實  │
   ├──┼───────────┼─────────┤
   │ 一 │台灣檢驗科技股份有限公│證明被告甲○○施用│
   │    │司出具之濫用藥物檢驗報│第1 級毒品之犯罪事│
   │    │告、毒品案尿液編號及姓│實                │
   │    │名對照表、採證照片2 張│                  │
   │    │；扣案之注射針筒1 支  │                  │
   ├──┼───────────┼─────────┤
   │ 二 │本署檢察官93年度戒毒偵│證明被告經強制戒治│
   │    │字第23號不起訴處分書、│完畢釋放後，5年內 │
   │    │全國施用毒品案件紀錄表│再犯施毒品之犯行  │
   ├──┼───────────┼─────────┤
   │ 三 │本署刑案資料查註紀錄表│證明被告累犯之事實│
   │    │1 份                  │                  │
   └──┴───────────┴─────────┘
二、核被告所為，係犯毒品危害防制條例第10條第1 項之施用第
    1 級毒品罪嫌。又被告如犯罪事實欄所述之前科，有本署刑
    案資料查註紀錄表1 份附卷可稽，其前受有期徒刑執行完畢
    ，於5 年以內故意再犯本件有期徒刑以上之罪，為累犯，請
    依刑法第47條第1 項規定加重其刑。扣案之注射針筒1 支，
    被告所有供犯罪所用之物，業據被告供承在卷，請依刑法第
    38條第1 項第2 款規定宣告沒收。
三、依毒品危害防制條例第23條第2 項前段、刑事訴訟法第251
    條第1 項提起公訴。
    此  致
臺灣板橋地方法院
中    華    民    國    97    年    7     月    8     日
                              檢  察  官  乙  ○  ○


司法院資訊處製作；財團法人民間司法改革基金會備份。
